# 关于校车运营模式会计核算求解

提问人：zy8111 时间：2015-12-30 13:09:34
某公司为校车运营公司，公司除正常对学校收取一部分的校车运营收入外根据与当地教育主管部门签定协议，当地教育主管部门根据校车运营的实际成本，经审计审核后，给予公司一定的补贴，一年结算二次，在下年三月份前结算支付，公司可以根据相关协议合理测算确认当年末应收的补贴款项，同时教育主管部门要求在支付结算款项时开具客运收入发票给当地教育局，并由当地义务教育中央专项资金特设专户支付，请教这种补贴收入是否属于政府补助的内容，在当期末可以合理确认补贴收入的情况下，能否根据政府补助准则分期预估收入，能否期末计提税金并不开具发票不进行申报，在开具发票当期申报相关税收！

回答人：chenyiwei
根据《财政部关于做好执行企业会计准则的企业 2012 年年报工作的通知》（财会[2012]25号）：“企业与政府发生交易所取得的收入，如果该交易具有商业实质，且与企业销售商品或提供劳务等日常经营活动密切相关的，应当按照《企业会计准则第 14 号——收入》的规定进行会计处理。在判断该交易是否具有商业实质时，应考虑该交易是否具有经济上的互惠性，与交易相关的合同、协议、国家有关文件是否已明确规定了交易目的、交易双方的权利和义务，如属于政府采购的，是否已履行相关的政府采购程序等”。 因此，建议考虑以下因素，确定能否将教育部门的补贴确认为营业收入：该政策是否基于公开发布的补贴政策；该政策是否预计长期有效；是否履行了政府采购程序，与企业签订服务合同，其中对企业应达到的服务质量有无明确要求；等等。如果可以认定为营业收入的，则对于尚未收到但能够合理估计其可收回性和可收回金额的款项可以确认为应收账款和营业收入。